# 无房产证的房屋出租后是否可以作为投资性房地产

提问人：审计 何小白 时间：2022-09-07 11:53:34
甲公司有一处房产列为投资性房地产，后未能取得房产证，作为会计差错更正，重新调整为固定资产。请问，上述操作是否有依据。（投资性房地产的定义：指为赚取租金或资本增值，或者两者兼有而持有的房地产，未见对房产证做出要求）

回答人：chenyiwei
根据《企业会计准则第 3 号——投资性房地产》第二条：“投资性房地产，是指为赚取租金或资本增值，或两者兼有而持有的房地产。投资性房地产应当能够单独计量和出售”。
实务中，取得房产证是房屋对外销售的前提条件。对于尚未取得房产证的房屋，应注意区分其获取房产证是否存在实质性的障碍，是否日后需要出售时可以通过简单的程序且无需付出重大成本即可办理房产证（或者整体房产证的分割）。如果只是程序性的问题，需要时可以随时办理且办理时无需发生重大的成本（包括补缴出让金和税费），则不影响认定为投资性房地产；如果存在实质性的障碍导致无法办理房产证，或者在需要办理时需补缴大额的出让金或税费等，则不能确认为投资性房地产。